臺灣高雄地方法院刑事判決　
111年度金訴緝字第5號
公  訴  人  臺灣高雄地方檢察署檢察官
被      告  邱育謙


上列被告因詐欺等案件，經檢察官提起公訴（109年度偵字第144
10號），本院判決如下：
    主  文
邱育謙犯三人以上共同詐欺取財罪，處有期徒刑壹年捌月。未扣
案之犯罪所得新臺幣貳萬元沒收，於全部或一部不能沒收或不宜
執行沒收時，追徵其價額。
    犯罪事實
一、邱育謙明知個人金融機構帳戶之金融卡及密碼，係個人理財
    之重要工具，亦為關係個人財產、信用之表徵，一般人無故
    取得他人金融機構帳戶使用，常與財產犯罪密切相關，可預
    見將金融機構帳戶提供予他人使用，可能遭他人利用作為詐
    欺取財轉帳匯款之犯罪工具，亦將可能被利用作為收受及掩
    飾特定犯罪所得使用，他人轉帳匯款後即產生掩飾資金流動
    軌跡以逃避國家追訴、處罰之效果；並可預見於交付帳戶予
    他人後，為該他人向帳戶申設人轉達提款之指示，由帳戶申
    設人所提領之款項乃詐欺取財之所得，而達收受及掩飾特定
    犯罪所得使用及掩飾資金流動之目的，竟與邱進益、鄭其山
    、覃湘婷（均經本院以110年度原金訴字第5號判處罪刑在案
    ）等人共同基於三人以上詐欺取財、洗錢之不確定故意之犯
    意聯絡，於民國109年1月7日前不久，在高雄市○○區○○街00
    號6樓住處附近之便利超商，將斯時配偶覃湘婷（2人業於10
    9年5月20日離婚）之高雄銀行九如分行帳號000000000000號
    帳戶（下稱高雄銀行帳戶）之金融卡、網路銀行密碼交予依
    邱進益指示前來拿取之不詳之人轉交邱進益使用。而邱進益
    等人所屬之詐欺集團則自108年9月中旬起至109年1月17日，
    由不詳男性成年成員自稱「蔣誠銘」、「陳律師」等人，陸
    續向李安霓佯稱：因為認購股票，請李安霓擔任人頭，但須
    李安霓繳納稅金云云，致李安霓陷於錯誤，而於109年1月7
    日11時58分許，匯款新臺幣（下同）60萬元至覃湘婷帳戶內
    ，除由不詳之人自覃湘婷帳戶轉帳40萬元至邱進益之中國信
    託商業銀行股份有限公司中華分行帳號000000000000號帳戶
    （下稱中信帳戶）外，邱育謙再依邱進益之意，指示覃湘婷
    提領20萬元，旋由覃湘婷於109年1月7日12時許，前往高雄
    銀行九如分行（址設高雄市○○區○○路000號）臨櫃提領20萬
    元，並當場將20萬元交付鄭其山轉交邱進益。邱育謙事後因
    此獲取2萬元之報酬。嗣李安霓發覺遭騙報警處理，警方循
    線查獲上情。
二、案經李安霓告訴及高雄市政府警察局三民第二分局報告臺灣
    高雄地方檢察署檢察官偵查起訴。
    理  由
壹、程序部分
一、起訴範圍之認定
(一)刑事訴訟法第264條第2項關於起訴書程式之規定，旨在界定
    起訴之對象，亦即審判之客體，並兼顧被告行使防禦權之範
    圍，其中屬於絕對必要記載事項之「犯罪事實」應如何記載
    為適當，法律無明文規定，然起訴書所載犯罪事實若「足以
    表明起訴範圍」，而就特定犯罪之構成要件具體事實（例如
    特定被告、犯罪時間、地點、犯罪行為暨其侵害客體、被害
    法益內容、及犯罪行為性質、是否持續對法益造成侵害等因
    素）加以記載，一方面使法院得以確定審理範圍，他方面令
    被告知悉係因何項犯罪事實遭起訴而為防禦之準備，應可認
    即為「起訴事實」。
(二)本案起訴書之犯罪事實略以：『邱進益自民國108年12月25日
    起，加入由真實姓名年籍不詳，綽號「周潤發」及其他大陸
    地區人士所組成，以實施詐術為手段、具有持續性及牟利性
    之詐騙集團，擔任與大陸地區詐騙機房聯繫對口之臺灣地區
    負責人，並陸續招攬黃宇禎、謝詔寓、鄭其山、胡慧美、徐
    佩吟、蔡名揚、邱育謙、覃湘婷、蘇垣齊等人「加入」詐騙
    集團擔任收簿手或提款車手...再由邱進益自己或指示附表
    二所示之人前往提款』等語，已表明被告邱育謙加入具有持
    續性及牟利性之犯罪組織，並就被告邱育謙參與犯罪組織之
    構成要件具體事實予以記載，依前揭說明，應認檢察官就被
    告邱育謙參與犯罪組織部分業已起訴。至起訴書所犯法條欄
    未記載其等涉犯組織犯罪條例第3條第1項後段，僅係所犯法
    條之漏載，不影響起訴範圍之判斷，附此敘明。
二、證據能力部分
　　本判決所引用被告邱育謙以外之人於審判外之陳述（含書面
    陳述），業經檢察官、被告邱育謙於本院準備程序時，均同
    意有證據能力（見院二卷第163頁），且迄至言詞辯論終結
    前亦未再聲明異議，本院審酌上開證據資料作成時之情況，
    並無違法或不當情事，且與待證事實具有關聯性，以之作為
    證據應屬適當，依刑事訴訟法第159條之5第1項規定，認均
    有證據能力。
貳、有罪部分
一、訊據被告邱育謙固坦承於前述時間，將同案被告覃湘婷前揭
    高雄銀行帳戶交予同案被告邱進益，惟矢口否認有何犯行，
    辯稱：邱進益跟我說他從事博奕工作，需要借用帳戶以領取
    款項，我才拿覃湘婷帳戶給邱進益，我和覃湘婷都以為匯入
    款是博奕相關款項，不知是犯罪集團詐欺所得，我也是被害
    人云云。
二、本院查：
(一)被告邱育謙於前述時地，將覃湘婷帳戶之金融卡、網路銀行
    密碼交由不詳之人轉交邱進益；而自108年9月中旬起至109
    年1月17日，詐騙集團不詳男性成年成員即自稱「蔣誠銘」
    、「陳律師」等人，陸續向告訴人李安霓佯稱：因為認購股
    票，請李安霓擔任人頭，但須李安霓繳納稅金云云，致李安
    霓陷於錯誤，而於109年1月7日11時58分許，匯款60萬元至
    覃湘婷帳戶內，除由不詳之人自覃湘婷帳戶轉帳40萬元至邱
    進益之中信帳戶外；被告邱育謙再依邱進益之意，指示覃湘
    婷提領20萬元，旋由覃湘婷於109年1月7日12時許，前往高
    雄銀行九如分行臨櫃提領20萬元，並當場將20萬元交付鄭其
    山轉交邱進益，被告邱育謙因此獲取2萬元報酬等事實，業
    據被告邱育謙供述在卷（見併偵3-1卷第33至38、88至91頁
    、警三卷第73至76頁、審訴卷第264頁、院二卷第106頁、第
    161至163頁），核與證人即同案被告邱進益、鄭其山、覃湘
    婷、告訴人李安霓之證述相符（邱進益部分見警十二卷第88
    至89頁、偵一卷第55頁、偵二卷第221至223頁、院三卷第21
    至29頁、金訴緝卷第57至62頁；鄭其山部分見併警3-1卷第3
    至8頁、併偵3-2卷第19至21頁、警三卷第6、7頁；李安霓部
    分見警三卷第91至97頁、併偵4卷第169頁），復有與李安霓
    相關之匯款及報案紀錄（併他3-2卷第31至44頁、第59至63
    頁）、覃湘婷之高雄銀行帳戶之交易明細表1份、存摺存款
    類取款票影本1紙、高雄銀行九如分行110年5月7日高銀密字
    第11000000046號函、110年9月28日高銀密字第1100000087
    號函所附辦理行動網銀服務之申辦資料（見併偵四卷第97至
    102頁、併警3-1卷第27頁、院一卷第53之2頁、院二卷第137
    至139頁）、邱進益之中信帳戶之交易明細（見警十八卷第2
    55至268頁）、覃湘婷、鄭其山提領款項時之監視錄影翻拍
    畫面（併警3-1卷第33頁、第55至56頁）等在卷可稽，此部
    分之事實，堪予認定。
(二)金融帳戶為個人之理財工具，而政府開放金融業申請設立後
    ，金融機構大量增加，一般民眾皆可以存入最低開戶金額之
    方式自由申請開設金融帳戶，並無任何特殊之限制，因此一
    般人申請存款帳戶極為容易而便利，且得同時在不同金融機
    構申請多數存款帳戶使用，故除非充作犯罪使用，並藉此躲
    避警方追緝，一般正常使用之存款帳戶，並無使用他人帳戶
    之必要，此為一般人日常生活所熟知之常識。何況，金融存
    款帳戶，攸關存戶個人財產權益，專屬性甚高，衡諸常理，
    若非與本人有密切關係，不可能提供個人帳戶供他人使用，
    縱有交付個人帳戶給他人使用之特殊情形，亦必會瞭解他人
    使用帳戶之目的始行提供。參以現今社會詐騙歪風盛行，且
    多利用人頭帳戶為犯罪工具，以隱匿詐欺取財犯罪之不法行
    徑，並規避檢警等執法人員查緝之事，已經各類媒體長期、
    廣泛地報導，亦為學校教育及政府機關政令宣導之重點，而
    為國民普遍之認知；且詐欺集團為掩飾真實身分，規避查緝
    ，每以互不相識之人擔任「車手」、「收水」、「回水」，
    藉由層層傳遞之方式隱匿詐騙款項流向，並利用「車手」、
    「收水」、「回水」彼此間互不直接聯繫之特性，降低出面
    受付金錢人員遭查獲時指認其他集團成員，暴露金流終端之
    風險，類此手法早經政府機關與各類傳播媒體廣為宣導周知
    ；參以被告邱育謙與邱進益並不認識，為被告邱育謙及邱進
    益陳述在卷（見偵3-1卷第35、74頁、偵二卷第221頁）。準
    此，被告邱育謙交付覃湘婷帳戶資料時，雖年僅18歲，但已
    具有通常之智識程度及社會經驗，卻只為獲取2萬元之代價
    ，即輕易將上開帳戶資料交付毫不認識之邱進益，其對於邱
    進益可能將帳戶作為詐騙他人匯入款項之用，而該匯入款屬
    犯罪所得，進而由覃湘婷提領款項，而達收受、掩飾犯罪所
    得及掩飾資金流動之目的，應有所預見，而有詐欺取財及洗
    錢之不確定故意。
(三)關於交付覃湘婷帳戶之緣由及過程部分，被告邱育謙於警詢
    及偵查中供稱：當時我的提款卡不能用，也有欠繳罰單，沒
    再去銀行辦帳戶，所以向覃湘婷拿提款卡交給「益仔」（即
    邱進益）的友人轉交給邱進益，後來邱進益要領20萬元出來
    ，因為金額太大，所以才會要我叫覃湘婷去領錢，並要覃湘
    婷加他為微信好友，我跟覃湘婷說領20萬元等語（見併偵3-
    1卷第35、36、90頁）；復於本院審理時陳稱：邱進益透過
    我叫覃湘婷前往提領20萬元，我有獲得2萬元報酬等語（見
    審訴卷第264頁、金訴緝卷第62、73、74頁），核與①證人覃
    湘婷於警詢及偵訊時證稱：邱育謙與邱進益為「微信」好友
    ，且拿我的手機幫我加邱進益為「微信」好友，要領這20萬
    元時，我和邱育謙都可以直接和邱進益聯繫，後來邱進益私
    訊我幫他領錢，我將領得之20萬元交予鄭其山後，聽邱育謙
    說邱進益有給他2萬元等語（見警三卷第65至68頁、併警3-1
    卷第14頁、併偵3-1卷第86、87頁）；於本院審理時證述：
    邱育謙叫我去幫邱進益領錢等語（見審訴卷第165頁）。②證
    人邱進益於警詢及偵訊時證述：我不認識也沒見過邱育謙，
    而係經由「黃昱仁」告知邱育謙缺錢花用，有意交付帳戶供
    我使用，我記得是由別人前往向邱育謙收取覃湘婷帳戶；我
    有給邱育謙2萬元當作報酬等語（見警十二卷第88、89頁、
    偵二卷第221至223頁）；復於本院審理時證稱：我問「黃昱
    仁」是否知悉有人願意提供帳戶，他說邱育謙有意提供帳戶
    ，我遂由邱育謙處取得覃湘婷帳戶使用，並與邱育謙約定其
    可以取得2、3萬元之報酬；被害人將款項匯入覃湘婷帳戶後
    ，我原只有邱育謙之聯絡方式，所以我原本是通知邱育謙叫
    覃湘婷前往提領，是後來才加覃湘婷為「微信」好友，聯繫
    覃湘婷將款項交予鄭其山，並於事後拿報酬給邱育謙等語（
    見金訴緝卷第57至62頁）之情節相符，並有前述覃湘婷之高
    雄銀行帳戶交易明細、監視錄影翻拍照片在卷足憑，可認被
    告邱育謙、證人邱進益、覃湘婷前揭所述，均可採信。
(四)依上可知，被告邱育謙無法提供自己之帳戶給邱進益，然為
    獲取2萬元之對價，乃提供覃湘婷之帳戶予邱進益，因交付
    帳戶時尚未取得對價，故與邱進益留下聯絡方式，而於被害
    人匯款後，需藉由覃湘婷臨櫃大額提款時，邱進益遂要求被
    告邱育謙通知覃湘婷出面提款，且被告邱育謙復將覃湘婷與
    邱進益加為微信好友，便於其2人聯繫。並被告邱育謙為確
    保可取得2萬元之報酬，旋指示覃湘婷依邱進益之要求前往
    高雄銀行九如分行提款，事後即獲取報酬2萬元甚明。從而
    ，被告邱育謙之角色已非單純交付帳戶之人，而係居中聯繫
    邱進益與覃湘婷取款細節，並努力促成邱進益所欲將覃湘婷
    之帳戶作為被害人匯款帳戶之目的，且轉為指示車手覃湘婷
    提款之人，以此方式參與犯罪集團之詐欺與洗錢犯行，心態
    上顯然對於其行為成為集團犯罪計畫之一環，而促成犯罪既
    遂之結果予以容任，並因此獲得利益，足認被告邱育謙與邱
    進益等人有犯意聯絡、行為分擔，而為共同正犯無誤。
(五)關於本案犯行之成員人數部分，被告邱育謙於警詢、偵查及
    審理中供稱：我是透過友人「黃昱仁」提供帳戶給邱進益，
    而過來收帳戶與事後給我錢是不同人等語（見院二卷第162
    頁），加以提款者為被告邱育謙指示之覃湘婷，已如前述，
    足見本案共同詐欺之人連同被告邱育謙在內已超過三人，且
    為被告邱育謙所知悉，故被告邱育謙應成立三人以上之詐欺
    取財罪甚明。
(六)被告邱育謙成立一般洗錢罪，理由如下：　　
 1、按，洗錢防制法於105年12月28日修正公布，並於106年6月2
    8日生效施行（下稱新法）。修正前該法（下稱舊法）將洗
    錢行為區分為將自己犯罪所得加以漂白之「為自己洗錢」及
    明知是非法資金，卻仍為犯罪行為人漂白黑錢之「為他人洗
    錢」兩種犯罪態樣，且依其不同之犯罪態樣，分別規定不同
    之法定刑度。惟洗錢犯罪本質在於影響合法資本市場並阻撓
    偵查，不因為自己或為他人洗錢而有差異，且洗錢之行為模
    式不祇一端，上開為自己或為他人洗錢之二分法，不僅無助
    於洗錢之追訴，且徒增實務事實認定及論罪科刑之困擾。故
    而為澈底打擊洗錢犯罪，新法乃將洗錢行為之處置、多層化
    及整合等各階段，全部納為洗錢行為，而於新法第2條規定
    ：「本法所稱洗錢，指下列行為：一、意圖掩飾或隱匿特定
    犯罪所得來源，或使他人逃避刑事追訴，而移轉或變更特定
    犯罪所得。二、掩飾或隱匿特定犯罪所得之本質、來源、去
    向、所在、所有權、處分權或其他權益者。三、收受、持有
    或使用他人之特定犯罪所得。」且為避免舊法時期過度限縮
    洗錢犯罪成立之可能，亦模糊前置犯罪僅在對於不法金流進
    行不法原因之聯結而已，造成洗錢犯罪成立門檻過高，洗錢
    犯罪難以追訴。故新法就其中採取門檻式規範者，明定為最
    輕本刑為6個月以上有期徒刑之罪，並將「重大犯罪」之用
    語，修正為「特定犯罪」；另增列未為最輕本刑為6個月以
    上有期徒刑之罪所涵括之違反商標法等罪，且刪除有關犯罪
    所得金額須在5百萬元以上者，始得列入前置犯罪之限制規
    定，以提高洗錢犯罪追訴之可能性。從而新法第14條第1項
    所規範之一般洗錢罪，必須有第3條規定之前置特定犯罪作
    為聯結，始能成立。以日益猖獗之詐欺集團犯罪為例，詐欺
    集團向被害人施用詐術後，為隱匿其詐欺所得財物之去向，
    而令被害人將其款項轉入該集團所持有、使用之人頭帳戶，
    並由該集團所屬之車手前往提領詐欺所得款項得逞，檢察官
    如能證明該帳戶內之資金係本案詐欺之特定犯罪所得，即已
    該當於新法第14條第1項之一般洗錢罪（最高法院108年度台
    上字第1744、2500號判決意旨參照）。
 2、查，被告邱育謙所為，構成刑法第339條之4第1項第2款之加
    重詐欺取財罪，該條項為法定刑1年以上7年以下有期徒刑之
    罪，屬洗錢防制法第3條第1款所規定之特定犯罪，而該詐欺
    集團成員，係對告訴人李安霓施以詐術，令其陷於錯誤後，
    依照集團之指示，將錢匯入該集團事先取得並掌控之人頭帳
    戶，則上開人頭帳戶內可對應找出告訴人李安霓所匯之詐欺
    犯罪所得款項之金流紀錄，該集團得以藉由該人頭帳戶之「
    漂白」而掩飾其犯罪所得去向，是當被告邱育謙指示覃湘婷
    將之領出，自非僅係取得犯罪所得，而係兼有洗錢防制法第
    2條第2款之洗錢行為，自均應論以同法第14條第1項之一般
    洗錢罪。
(七)綜上所述，被告邱育謙所辯均係事後卸責之詞，不足採信。
    從而，本案事證明確，被告邱育謙上開犯行堪以認定，應依
    法論科。　
五、論罪科刑
(一)核被告邱育謙所為，係犯刑法第339條之4第1項第2款之三人
    以上共同詐欺取財罪、洗錢防制法第14條第1項、第2條第2
    款之一般洗錢罪。被告邱育謙與邱進益、鄭其山、覃湘婷等
    詐欺集團成員間，具有犯意聯絡及行為分擔，應論以共同正
    犯。又被告邱育謙係以一行為觸犯上開罪名，為想像競合犯
    ，應依刑法第55條前段規定，從一重刑法第339條之4第1項
    第2款之三人以上共同詐欺取財罪處斷。
(二)爰以行為人之責任為基礎，審酌被告邱育謙否認犯行之態度
    ，而其正值青年，具有謀生能力，竟不思以正途獲取金錢，
    竟將覃湘婷之高雄銀行帳戶資料交予邱進益以牟利，並要求
    覃湘婷前往取款，藉此隱匿他人詐欺犯罪所得款項之去向，
    助長社會詐欺財產犯罪之風氣，致使無辜民眾受騙而受有財
    產上損害，亦擾亂金融交易往來秩序，危害社會正常交易安
    全，所為甚值非難。兼衡邱進益在此集團中屬於指揮者，為
    詐欺集團能順利取得贓款之始作俑者（此部分犯行經本院依
    指揮犯罪組織罪，判處有期徒刑3年6月），鄭其山則擔任照
    看他人提款或收取贓款角色（此部分犯行經本院判處有期徒
    刑1年10月），在詐欺集團中之地位高於被告邱育謙，是認
    其等惡性高於被告邱育謙及覃湘婷；另被告邱育謙雖未為提
    領款項行為，然係其將覃湘婷之高雄銀行帳戶交予邱進益使
    用，並促使覃湘婷遵照邱進益之指揮，進而提領、交付款項
    予鄭其山，被告邱育謙對於本案犯行之遂行佔重要角色，其
    惡性高於覃湘婷（經本院判處有期徒刑1年6月），所處之刑
    度應高於覃湘婷，而低於邱進益、鄭其山。再衡酌告訴人遭
    詐之金額、被告邱育謙自陳之教育程度、家庭及經濟狀況（
    因涉及隱私，故不予揭露，詳見金訴緝卷第73頁）等一切情
    狀，量處如主文所示之刑。
六、沒收部分
(一)被告邱育謙於本院審理時供陳：我提供覃湘婷帳戶給邱進益
    ，可以獲得2萬元之報酬等語（見金訴緝卷第73、74頁），
    核與證人邱進益於偵查中證述：我給邱育謙2萬元當作使用
    帳戶的代價等語相符（見偵二卷第223頁），此2萬元為被告
    邱育謙之犯罪所得，應依刑法第38條之1第1項前段、第3項
    規定宣告沒收，並於全部或一部不能沒收或不宜執行沒收時
    ，追徵其價額。
(二)至告訴人李安霓遭詐騙之款項，邱進益辯稱提領後收受後已
    轉交上手「阿軍」等語，且依卷內證據，亦無足認被告邱育
    謙保有其餘部分之款項，是無證據足認被告邱育謙仍持有、
    取得或使用此部分款項，無從依洗錢防制法第18條第1項就
    所提領其餘款項諭知沒收。
參、不另為無罪諭知部分
一、公訴意旨另以：被告邱育謙加入同案被告邱進益所屬詐欺集
    團擔任收簿手，另涉犯組織犯罪防制條例第3條第1項後段之
    參與犯罪組織罪嫌等語。
二、按，犯罪事實應依證據認定之，無證據不得認定犯罪事實，
    刑事訴訟法第154條第2項定有明文。依刑事訴訟法第161條
    第1項規定，檢察官就被告犯罪事實，應負舉證責任，並指
    出證明之方法，是檢察官對於起訴之犯罪事實，應負提出證
    據及說服之實質舉證責任，倘其所提出之證據，不足為被告
    有罪之積極證明，或其指出證明之方法，無從說服法院以形
    成被告有罪之心證，基於無罪推定之原則，自應為被告無罪
    判決之諭知。
三、公訴意旨認被告邱育謙涉有上開犯行，無非係以被告邱育謙
    拿取覃湘婷之高雄銀行帳戶交予邱進益使用，並以證人即告
    訴人李安霓之證述及前述高雄銀行帳戶之交易明細等為主要
    論據。惟被告邱育謙堅決否認有何參與犯罪組織之犯行，辯
    稱：我沒有參與詐欺集團等語。
四、按，本條例所稱犯罪組織，指三人以上，以實施強暴、脅迫
    、詐術、恐嚇為手段或最重本刑逾5年有期徒刑之刑之罪，
    所組成具有「持續性」或牟利性之「有結構性組織」。前項
    有結構性組織，指非為立即實施犯罪而隨意組成，不以具有
    名稱、規約、儀式、固定處所、成員持續參與或分工明確為
    必要，組織犯罪防制條例第2條定有明文。查，依據本案卷
    證，僅足認定被告邱育謙有交付覃湘婷之高雄銀行帳戶供邱
    進益使用，並要求覃湘婷依照邱進益指示提領款項，並無證
    據證明被告邱育謙有參與別次詐欺犯行或或其他被告之分工
    情形，且告訴人李安霓於本案僅有一次匯款至覃湘婷帳戶行
    為，是難認被告邱育謙主觀上認知其係參與一有「持續性」
    之「有結構性組織」，依罪證有疑利於被告之證據法則，自
    難逕以參與犯罪組織罪相繩。綜上，本應對被告邱育謙此部
    分犯嫌為無罪判決之諭知，惟因此部分如成立犯罪，與前開
    經認定有罪之部分，有想像競合犯之裁判上一罪關係，爰不
    另為無罪之諭知。　
據上論斷，應依刑事訴訟法第299條第1項前段，判決如主文。
本案經檢察官甘若蘋提起公訴，檢察官李佳韻到庭執行職務。
中　　華　　民　　國　　111 　年　　6 　　月　　22　　日
           刑事第十五庭  審判長法  官   方錦源
　　　　　　　　　　　　　　　 法  官   都韻荃
　　　　　　　　　　　　　　　 法  官   詹尚晃
以上正本證明與原本無異。
如不服本判決應於收受送達後20日內向本院提出上訴書狀，並應
敘述具體理由；如未敘述上訴理由者，應於上訴期間屆滿後20日
內向本院補提理由書（均須按他造當事人之人數附繕本）「切勿
逕送上級法院」。
中　　華　　民　　國　　111 　年　　6 　　月　　22　　日
                                書記官    許麗珠
附錄論罪科刑法條：
中華民國刑法第339條之4第1項
犯第339條詐欺罪而有下列情形之一者，處1年以上7年以下有期
徒刑，得併科1百萬元以下罰金：
一、冒用政府機關或公務員名義犯之。
二、三人以上共同犯之。
三、以廣播電視、電子通訊、網際網路或其他媒體等傳播工具，
    對公眾散布而犯之。

洗錢防制法第14條第1項
有第二條各款所列洗錢行為者，處7年以下有期徒刑，併科新臺
幣5百萬元以下罰金。

卷證目錄對照表
編號                  案卷  備註  1 高市警三二分偵字第10970857000號卷 警三卷  2 高市警三二分偵字第10972450400號卷 警十二卷  3 高市警三二分偵字第10972456600號卷 警十八卷  4 高雄地檢109年度偵字第6188號卷一 偵一卷  5 高雄地檢109年度偵字第6188號卷二 偵二卷  6 高市警三二分偵字第10970470700號卷 併警3-1卷  7 高雄地檢109年度他字710號卷 併他3-1卷  8 高雄地檢109年度他字1028號卷 併他3-2卷  9 高雄地檢09年度偵字第3739號卷 併偵3-1卷  10 高雄地檢109年度偵字第4256號卷 併偵3-2卷  11 士林地檢109年度偵字第7168號卷 併偵四卷  12 本院110年度審金訴字第21號卷 審訴卷  13 本院110年原金訴字第5號卷一 院一卷  14 本院110年原金訴字第5號卷二 院二卷  15 本院110年原金訴字第5號卷三 院三卷  16 本院111年度金訴緝字第5號卷 金訴緝卷